【裁判字號】    99,訴,403
【裁判日期】    991111
【裁判案由】    違反毒品危害防制條例
【裁判全文】
臺灣雲林地方法院刑事判決               99年度訴字第403號
公  訴  人  臺灣雲林地方法院檢察署檢察官
被      告  吳新安
選任辯護人  王士銘律師
上列被告因違反毒品危害防制條例案件，經檢察官提起公訴（99
年度偵字第2516、3050號），本院判決如下：
    主  文
吳新安犯如附表一編號１至８所示之各罪，各處如附表一編號１
至８所示之刑。應執行有期徒刑拾陸年。扣案之第一級毒品海洛
因貳拾貳包（合計驗餘淨重壹點捌公克，含包裝袋貳拾貳只）
沒收銷燬。未扣案之販賣毒品所得共計新臺幣伍仟元沒收，如全
部或一部不能沒收時，以其財產抵償。
    事  實
一、吳新安曾於(1)民國93年間，因過失致死案件，經本院於93年
    10月25日以93年度交易字第89號判決判處有期徒刑5 月，緩
    刑2 年確定，嗣經本院於95年6 月12日以95年度撤緩字第20
    號裁判撤銷緩刑確定；(2)94年間，因施用毒品案件，經本院
    於95年4 月30日以95年度訴字第3 號判決判處有期徒刑9 月
    、3 月，並定應執行刑為有期徒刑11月確定；(3)95年間，因
    施用毒品案件，經本院於96年2 月5 日以95年度訴字第947
    號判決判處有期徒刑11月確定。嗣因減刑條例實施，上開(2)
    、(3)之罪乃經本院於96年8 月7 日以96年度聲減字第783 號
    裁定減為有期徒刑4 月又15日、1 月又15日（併就前開2 罪
    定應執行刑為有期徒刑5 月又15日）、5 月又15日確定。(4)
    96年間，因詐欺案件，經本院於96年9 月24日以96年度易字
    第291 號判決判處有期徒刑4 月，減為有期徒刑2 月確定。
    上開案件接續執行，於97年1 月2 日因縮刑期滿執行完畢。
    詎其猶不知悔改，明知海洛因係毒品危害防制條例第2 條第
    2 項第1 款所管制之第一級毒品，依法不得販賣、轉讓，竟
    基於營利之意圖，與販賣、轉讓海洛因之各別犯意，持其所
    有不詳廠牌之行動電話1 支（使用非其所有之門號00000000
    00號晶片卡1 張，均已滅失而未扣案，下稱本案行動電話）
    作為對外聯絡販賣或轉讓毒品之工具，而先後為下列販賣或
    轉讓毒品之行為：
  (一)於99年3 月13日晚上9 時30分許，吳新安持用本案行動電話
    與持用門號0000000000號行動電話之蔡宇家聯絡後，相約在
    雲林縣麥寮鄉橋頭村往新吉村之產業道路某處交易（通話內
    容詳如附表二編號1.所示）。吳新安並於同日稍後，前往上
    開地點，以新臺幣（下同）1,500 元之價格，將海洛因1 包
    販賣與蔡宇家，且向蔡宇家收取1,500 元之價金（未扣案）
    ，完成交易。
  (二)於99年3 月14日晚上11時30分許，吳新安持用本案行動電話
    與使用門號0000000000號行動電話之李一郎聯絡，相約在吳
    新安上揭住處交易（通話內容詳如附表二編號2.所示）。吳
    新安並在同日稍後，在上開處所，以500 元之價格販賣海洛
    因1 包與李一郎，李一郎則交付500 元之價金（未扣案），
    交易完成。
  (三)於99年3 月15日上午11時45分許，吳新安持用本案行動電話
    與持用門號0000000000號行動電話之李一郎聯絡，相約在雲
    林縣臺西鄉○○村○○路明德寺前處交易（通話內容詳如附
    表二編號3.所示）。吳新安並於同日稍後，前往上開地點，
    以500 元之價格販賣海洛因1 包與李一郎，且向李一郎收取
    500 元之價金（未扣案），買賣完成。
  (四)於99年5 月10日下午某時許，吳新安使用非其所有之門號00
    00000000號行動電話（未扣案）與使用門號0000000000號行
    動電話之吳景照聯絡，相約在吳新安前揭住處見面後。吳景
    照即於同日下午5 、6 時許，駕駛車牌號碼CW-1301 號自用
    小客車搭載陳豐安一同抵達吳新安前揭住處，並持與陳豐安
    合資之1,000 元出面與吳新安交易。吳新安則以1,000 元之
    價格，將海洛因1 包販賣與吳景照，並得款1,000 元（未扣
    案），銀貨兩訖。
  (五)於99年5 月17日上午10時50分許，吳景照駕駛上開車輛搭載
    陳豐安一同前往吳新安前揭住處，並由吳景照持與陳豐安合
    資之1,500 元出面接洽。吳新安即以1,500 元之價格，販賣
    海洛因1 包與吳景照，並向吳景照收取1,500 元（未扣案）
    ，交易完成。
  (六)於99年2 月10日凌晨2 時30分許，洪錦華持用門號00000000
    00號行動電話撥打吳新安本案行動電話，向吳新安索討海洛
    因施用。吳新安即於同日凌晨2 時54分前之某時，攜帶數量
    不詳之海洛因2 包（無證據證明達毒品危害防制條例第8 條
    第6 項所定應加重其刑之標準）前往洪錦華位於雲林縣麥寮
    鄉海豐村建興新村14號住處附近，並將2 包海洛因放置在橋
    邊供洪錦華收取，而以上開方式無償轉讓海洛因與洪錦華。
    嗣於同日凌晨2 時54分許，吳新安持用本案行動電話與洪錦
    華聯絡，確認洪錦華已收受前開海洛因2 包無誤（通話內容
    詳如附表二編號4.所示）。
  (七)於99年2 月11日凌晨2 時10分許，洪錦華因藥癮發作，遂持
    用門號0000000000號行動電話與持用本案行動電話之吳新安
    聯絡，並向吳新安索取海洛因施用。吳新安旋即前往洪錦華
    前揭住處附近，將數量不詳之海洛因1 包（無證據證明達毒
    品危害防制條例第8 條第6 項所定應加重其刑之標準）放置
    在橋邊供洪錦華收取，而以上開方式無償轉讓海洛因與洪錦
    華，再於同日凌晨2 時23分許、2 時31分許，使用本案行動
    電話撥打洪錦華持用之前揭行動電話，確認洪錦華已收受前
    開海洛因1 包無訛（通話內容詳如附表二編號5.所示）。
  (八)緣林城安於99年2 月9 日下午5 時21時分前某時，向吳新安
    索討摻有海洛因之香菸以供施用。吳新安於99年2 月9 日下
    午5 時21分許，持用本案行動電話與使用門號0000000000號
    行動電話之林城安聯繫，告知林城安前往吳新安前揭住處拿
    取（通話內容詳如附表二編號6.所示），適因吳新安外出途
    中與林城安巧遇，即將其所有摻有海洛因之香菸1 支無償轉
    讓與林城安。
二、嗣經雲林縣警察局臺西分局（下稱臺西分局）對吳新安進行
    通訊監察而知悉上情，並於99年5 月17日，為警持本院核發
    之99年度聲搜字第232 號搜索票在其前揭住處搜索，當場扣
    得海洛因22包（均含第一級毒品海洛因成分，合計淨重1.87
    公克，驗餘淨重1.83公克，空包裝總重6.16公克）。
三、案經臺灣雲林地方法院檢察署（下稱雲林地檢署）檢察官指
    揮臺西分局偵辦後起訴。
    理  由
壹、有罪部分：
一、程序部分：
  (一)現行刑事訴訟法關於「鑑定」之規定，除選任自然人充當鑑
    定人外，另設有囑託機關鑑定制度。依同法第198 條、第20
    8 條之規定，不論鑑定人或鑑定機關、團體，固均應由法院
    、審判長、受命法官或檢察官視具體個案之需要而為選任、
    囑託，並依第206 條之規定，提出言詞或書面報告，始符合
    同法第159 條第1 項所定得作為證據之「法律有規定」之情
    形。否則所為之鑑定，仍屬傳聞證據。然於司法警察機關調
    查中之案件，為因應實務上，或因量大、或有急迫之現實需
    求，例行性當然有鑑定之必要者，例如毒品之種類與成分、
    尿液之毒品反應，或者槍彈有無殺傷力等鑑定，基於檢察一
    體原則，得由該管檢察長對於轄區內之案件，以事前概括選
    任鑑定人或囑託鑑定機關、團體之方式，俾便轄區內之司法
    警察官、司法警察對於調查中之此類案件，得即時送請先前
    已選任之鑑定人或囑託之鑑定機關、團體實施鑑定，以求時
    效（法務部92年9 月1 日法檢字第0920035083號函參照，刊
    載於法務部公報第312 期）。此種由檢察機關概括選任鑑定
    人或概括囑託鑑定機關、團體，再轉知司法警察官、司法警
    察於調查犯罪時參考辦理之作為，法無明文禁止，係為因應
    現行刑事訴訟法增訂傳聞法則及其例外規定之實務運作而為
    。其所為之鑑定結果，與檢察官選任或囑託為鑑定者，性質
    上並無差異，同具有證據能力（最高法院96年度臺上字第28
    60號判決意旨參照）。查卷附法務部調查局濫用藥物實務室
    鑑定書、正修科技大學超微量研究科技中心（下稱正修科技
    中心）尿液檢驗報告及詮昕科技股份有限公司（下稱詮昕公
    司) 濫用藥物尿液檢驗報告（見本院卷(一)第237 頁、本院卷
    (二)第28頁、第30頁、第32頁、第112 頁、第122 頁、第124
    頁、第126 頁及第129 頁），均係由臺西分局送請鑑定，衡
    諸前揭說明，各該鑑定結果均屬「法律規定」得為證據者，
    均有證據能力。
  (二)按被告以外之人於偵查中向檢察官所為陳述，除顯有不可信
    之情況者外，得為證據，刑事訴訟法第159 條之1 第2 項定
    有明文。檢察官在偵查中對被告以外之人所為之偵查筆錄，
    性質上屬傳聞證據，惟刑事訴訟法規定檢察官代表國家偵查
    犯罪、實施公訴，依法其有訊問被告、證人及鑑定人之權，
    證人、鑑定人並須具結，而實務運作時，檢察官偵查中向被
    告以外之人所取得之陳述，原則上均能遵守法律規定，不致
    違法取供，其可信度極高，職是，被告以外之人前於偵查中
    已具結而為證述，除反對該項供述得具有證據能力之一方，
    已釋明「顯有不可信之情況」之理由外，不宜遽指該證人於
    偵查中之陳述不具證據能力。本件證人蔡宇家、李一郎、吳
    景照、陳豐安、洪錦華與林城安於偵查中製作之偵訊筆錄（
    見99年度偵字第2516號卷【下稱偵卷】第56頁至第58頁、第
    68頁至第69頁、第94頁至第96頁、第112 頁至第113 頁及第
    126 頁至第127 頁），內容均係檢察官令渠等以證人身分具
    結後所為之證述，亦有各證人結文附卷可佐（見偵卷第59頁
    、第70頁、第97頁、第98頁、第114 頁及第128 頁），且被
    告吳新安及辯護人均未主張檢察官有何違背法定程序而對上
    述證人取供之情形，亦未釋明上開證人之證述有何顯不可信
    之情況，依上開規定，前述證人於偵查中具結之證詞，均有
    證據能力。
  (三)又通訊監察錄音之譯文，僅屬依據監聽錄音結果予以翻譯之
    文字，固具文書證據之外觀，但實際上仍應認監聽所得之錄
    音帶或光碟，始屬調查犯罪所得之證物，乃係刑事訴訟法第
    165 條之1 第2 項所稱之證物，如其蒐證程序合法，並經合
    法調查，自具證據能力。檢察官如提出通訊監察錄音之譯文
    為證據方法，實乃以其監聽所得之錄音帶或光碟，為調查犯
    罪所得之證物，法院應依刑事訴訟法第165 條之1 所定方法
    進行調查，以判斷該錄音帶或光碟是否與通訊監察錄音之譯
    文相符。而監聽錄音製作之譯文，雖通常為偵查犯罪機關單
    方面製作，然若被告或訴訟關係人對其真實性並無爭執，經
    法院於審判期日提示譯文供當事人辨認、表示意見並為辯論
    者，程序即屬正當（最高法院98年度臺上字第4384號判決、
    95年度臺上字第295 號、94年度臺上字第4665號判決意旨參
    照）。本件係檢警發覺被告有事實足認涉嫌販賣第一級毒品
    ，而向本院聲請對0000000000號行動電話核發通訊監察書，
    實施通訊監察所得，有本院99年度聲監字第62號、99年度聲
    監字第104 號通訊監察書各1 件在卷可稽（見99年度聲搜字
    第15號卷【下稱聲搜卷】第46頁至第51頁）。是警方所製作
    之通訊監察譯文（見偵卷第49至第50頁、第61頁、第62頁、
    第100 頁、第101 頁、第117 頁），乃被告與向其購買或轉
    讓毒品之下游間所為對話，且被告於警詢、偵查中均供稱無
    訛，復經本院於審理時依法對當事人提示並告以要旨，而踐
    行調查證據之程序。則依前揭說明，上開監聽錄音之通訊監
    察譯文，自有證據能力。
  (四)另被告以外之人於審判外之陳述，雖不符刑事訴訟法第159
    條之1 至之4 等4 條規定，而經當事人於審判程序同意作為
    證據，法院審酌該陳述作成時之情況，認為適當者，亦得作
    為證據，刑事訴訟法第159 條之5 第1 項同有規定。本判決
    後開所引用之其餘各該被告以外之人於審判外之陳述（包括
    言詞及書面陳述），原則上均不得作為證據使用，惟被告及
    辯護人雖均知上開證據資料為傳聞證據，但於本院審判程序
    中均表示同意作為證據使用（見本院卷(一)第129 頁、第197
    頁至第197 頁反面、本院卷(二)第218 頁反面、第238 頁至第
    23 8頁反面），本院審酌上開證據製作時之情況，並無違法
    不當之情事，認為以之作為證據應屬適當，依前說明，應認
    該等供述證據例外具有證據能力。
二、實體部分：
  (一)被告販賣海洛因與蔡宇家、李一郎、吳景照與陳豐安部分（
    即附表編號１至５）：
    1.上開犯罪事實，業據被告在警詢、偵查或本院審理中坦承
      不諱（見偵卷第16頁至第19頁、第36頁至第38頁、第168
      頁至第170 頁、第202 頁至205 頁；99聲羈字第172 號卷
      【下稱聲羈卷】第10頁至第12頁；本院卷(一)第61頁至第64
      頁、第126 頁至128 頁反面、第196 至第197 頁、第250
      頁至第252 頁、本院卷(二)第8 頁至第13頁），核與證人蔡
      宇家、李一郎、吳景照及陳豐安於警詢及偵查中所為之證
      述情節相符（見偵卷第48頁至第52頁、第56頁至第58頁、
      第60頁至第64頁、第68頁至第69頁、第82頁至第85頁、第
      87頁至第89頁、第94頁至第96頁），復有本院99年度聲監
      字第62號、第104 號通訊監察書、0000000000號行動電話
      號碼之通訊監察譯文、0000000000號行動電話99年5 月1
      日至同年5 月17日之雙向通聯記錄及0000000000號行動電
      話開戶基本資料（見聲搜卷第46頁至第54頁、第78頁；偵
      卷第49頁至第50頁、第61頁、第62頁、第100 頁、第101
      頁、第117 頁；本院卷(二)第157 頁至第181 頁）、本院99
      年度聲搜字第232 號搜索票、臺西分局搜索扣押筆錄及扣
      押物品目錄表各1 份（見偵卷第20頁至第27頁）附卷可證
      。此外，證人蔡宇家、李一郎、吳景照及陳豐安為警查獲
      後，分別於99年4 月29日、5 月17日在警局採尿送驗，結
      果均呈嗎啡陽性反應，有臺西分局毒品犯罪嫌疑人尿液採
      驗作業管制紀錄、正修科技中心出具之尿液檢驗報告及詮
      昕公司出具之濫用藥物尿液檢驗報告等件可查（見本院卷
      (二)第29頁、第30頁、第112 頁、第113 頁、第121 頁至第
      124 頁）。況且，證人蔡宇家前曾於91年間，因施用第二
      級毒品案件，經本院裁定送觀察、勒戒，復於95年、97年
      間，因施用第一級或第二級毒品案件，經臺灣板橋地方法
      院判處罪刑確定，再於99年間，因施用第一級、第二級毒
      品案件，經雲林地檢署檢察官以其參與毒品減害計畫替代
      療法而為緩起訴處分確定；證人李一郎曾於94年間，因施
      用第一級、第二級毒品案件，經本院裁定送觀察、勒戒及
      強制戒治；證人吳景照則於99年間，因施用第一級、第二
      級毒品案件，經本院裁定送觀察、勒戒；證人陳豐安係於
      97年間，因施用第一級毒品案件，經本院裁定送觀察、勒
      戒等情，有臺灣高等法院被告前案紀錄表各1 份（見本院
      卷(二)第102 頁至104 頁反面、第54頁至第57頁、第105 頁
      、第48頁至第51頁）在卷可按，足見渠等確有施用海洛因
      之慣習，而均有對外購買海洛因供己施用之需求。另觀諸
      被告與證人蔡宇家、李一郎等人通話內容，對話簡短，且
      不時使用暗語，例如：現在要叫「小姐」、有人叫「工半
      」、有沒有「水果較甜的？」、我現在拿500 元去找你買
      「水果」啦！弄會「甜的」等語，且均在談妥價格或交易
      地點後，旋即結束通話，並在數分鐘後又再次連絡告知對
      方已到達交易地點可參，實與一般生活上交談方式迥異，
      而與現今實務上常見之毒品交易模式相符，益徵上開人等
      通話之目的確係要交易毒品無疑。
    2.至被告於前揭事實欄一、(四)及(五)之犯行，固無通訊監察譯
      文可佐。但查，上開犯罪事實，業據被告於本院審理時坦
      白承認（見本院卷第(一)第61頁至第64頁），核與吳景照於
      警詢時以證人身分證稱：其向吳新安購買海洛因毒品，其
      用自己手機電話0000000000號打電話給吳新安的手機號碼
      0000000000號聯絡購買毒品，其曾經在99年5 月10日傍晚
      時打這支電話，最近一次打0000000000號這支電話是在5
      月17日時左右，這次其與陳豐安合資以1,500 元（其出1,
      000 元，陳豐安出500 元）向吳新安購買海洛因毒品2 小
      包，該次交易方式是其下車後到吳新安位於臺西鄉蚊港村
      蚊港70號住處購買毒品，從門縫伸手交錢給吳新安後拿取
      毒品而完成交易。且警方持搜索票至吳新安前揭住處實施
      搜索時，其正與陳豐安在停放於吳新安前揭住處外之車上
      施打毒品等語；復於偵查中以證人身分具結證稱：99年5
      月10日傍晚時，那一次去是向吳新安購買毒品，和陳豐安
      各出500 元，購買海洛因1 包等語。另陳豐安於警詢時以
      證人身分證稱：於99年5 月17日上午10時45分許，其與吳
      景照在車上正準備施打毒品而被警方查獲，這次是其等合
      資1,500 元，由吳景照下車向吳新安購買毒品，吳景照買
      回來後將毒品放在儀表板，其自行拿來施打，其到臺西鄉
      蚊港村購買毒品2 次等語；復於偵查中以證人身分結稱：
      其曾與吳景照到臺西鄉蚊港村買過2 次海洛因，第一次是
      一星期前，其與吳景照各出資500 元購買，購買時間差不
      多是在傍晚，是在車上施打，今天（即99年5 月17日）是
      吳景照出資1,000 元，其出500 元，其施打完警察就來等
      語相符。參以販賣第一級毒品為法定本刑死刑或無期徒刑
      之重罪，吳景照、陳豐安既為毒品之施用者（均有觀察、
      勒戒之前科紀錄，見本院卷(二)第50頁、第105 頁），對此
      應知之甚詳，且二人與被告間既無宿怨仇隙，應無可能故
      意設詞誣陷致被告罹此重罪。且細究二人於警詢、偵查中
      之證述，就犯罪事實一、(四)及(五)兩次購買海洛因一節，並
      無前後反覆、矛盾之情。此外，證人吳景照證述其於99年
      5 月10日曾以其所持用門號0000000000號行動電話與吳新
      安所持用非其所有之門號0000000000號行動電話（未扣案
      ）聯繫毒品交易之事實，業經本院調取門號0000000000號
      行動電話99年5 月1 日至99年5 月17日間雙向通聯紀錄核
      閱屬實（見本院卷(二)第180 頁至第181 頁）。又證人吳景
      照、陳豐安二人於99年5 月17日經警採尿結果均呈可待因
      、嗎啡陽性反應，亦有臺西分局毒品犯罪嫌疑人尿液採驗
      作業管制紀錄2 紙、正修科技中心尿液檢驗報告及詮昕公
      司濫用藥物尿液檢驗報告各1 紙附卷可佐（見本院卷(二)第
      121 至第124 頁）。再參佐證人吳景照、陳豐安於99年5
      月17日經警查獲時，二人正於停放在被告前揭住處外之車
      內，當時陳豐安正在施打海洛因，所施打的海洛因是由吳
      景照出面向被告購買等情，業經二人證稱無訛。依上勾稽
      ，足認吳景照、陳豐安於偵查中結稱渠等於99年5 月10日
      、99年5 月17日有向吳新安購買1,000 元、1,500 元海洛
      因之事實，應堪採信。
    3.再者，於被告前揭住處扣得之海洛因22包，經送鑑定之結
      果，認為：送驗米白色粉末檢品22包（編號1 至22）均含
      第一級毒品海洛因成分，合計淨重1.87公克（驗餘淨重1.
      83公克，空包裝總重6.16公克），純度約14.13%，純質淨
      重共計0.26公克，此有法務部調查局濫用藥物實驗室99年
      7 月29日調科壹字第09923016980 號鑑定書1 紙在卷可參
      （見本院卷(一)第237 頁）。且被告亦供稱扣案之海洛因係
      販賣海洛因所剩等語明確（見本院卷(二)第237 頁反面），
      堪認上述22包海洛因應屬被告未及賣出之毒品無訛。
    4.另據被告供稱其每賣1 包海洛因約賺50元至100 元之利潤
      等語綦祥（見本院(二)卷第242 頁），是被告主觀上有藉販
      賣海洛因以營利之意圖甚明。
  (二)被告轉讓海洛因與洪錦華、林城安部分（即附表編號６至８
    ）：
    1.上開犯罪事實，業據被告在警詢時、偵查中及本院審理時
      均坦承不諱（見偵卷第16頁至第17頁、第37頁、第170 頁
      、第202 頁至203 頁；聲羈卷第10頁至第12頁；本院卷(一)
      第61頁至第64頁、第126 頁至128 頁反面），核與證人洪
      錦華與林城安於警詢及偵查中所為之證述情節相符（見偵
      卷第99頁至第103 頁、第112 頁第113 頁、第115 頁至第
      119 頁、第126 頁至第127 頁）。另細譯被告與證人洪錦
      華、林城安間通訊監察譯文內容均為轉讓海洛因事宜或分
      次施用之對話，均足以佐證證人前開證述為真。復有本院
      99年度聲監字第62號、第104 號通訊監察書、0000000000
      號行動電話號碼之通訊監察譯文及0000000000號行動電話
      開戶基本資料（見聲搜卷第46頁至第54頁、第78頁；偵卷
      第49頁至第50頁、第61頁、第62頁、第100 頁、第101 頁
      、第117 頁）、本院99年度聲搜字第232 號搜索票、臺西
      分局搜索扣押筆錄及扣押物品目錄表各1 份（見偵卷第20
      頁至第27頁）附卷可證。
    2.證人洪錦華、林城安為警查獲採尿送驗結果，均驗出嗎啡
      反應，此有正修科技中心尿液檢驗報告、臺西分局毒品犯
      罪嫌疑人尿液採驗作業管制紀錄等件可查（見本院卷(二)第
      125 頁至第130 頁）。且證人洪錦華、林城安於99年間，
      因施用第一級、第二級毒品案件，均經本院裁定送觀察、
      勒戒一節，有臺灣高等法院被告前案紀錄表（見本院卷(二)
      第111 頁、第52頁至第53頁反面）在卷可佐，足見渠等均
      有施用海洛因之需求。
  (三)綜上所述，足認被告之自白與事實相符，可以採信，故本案
    事證明確，被告犯行洵堪認定，均應依法論科。
三、論罪科刑：
  (一)按海洛因係毒品危害防制條例第2 條第2 項第1 款所定之第
    一級毒品。核被告就事實欄一、(一)至(五)所為，均係犯毒品危
    害防制條例第4 條第1 項之販賣第一級毒品罪。另其就事實
    欄一、(六)至(八)所為，均係犯毒品危害防制條例第8 條第1 項
    之轉讓第一級毒品罪。被告販賣及轉讓海洛因前之持有低度
    行為，分別為販賣、轉讓之高度行為所吸收，均不另論罪。
  (二)被告被告前後5 次販賣第一級毒品之行為、3 次轉讓第一級
    毒品之行為，均犯意各別，行為各自獨立，應分論併罰。查
    被告並非一開始即預定販賣海洛因之次數、數量及對象，而
    係購毒對象以電話聯繫或當面請求後，始起意為販賣或轉讓
    海洛因之犯行，故被告各該販賣或轉讓第一級毒品之犯罪行
    為並非出於同一犯罪計畫中，亦難以接續犯論處。是公訴人
    認被告所犯如附表所示各罪，應論以接續犯（見本院卷(二)第
    218 頁、卷(三)第51頁），尚有誤會，併此敘明。又依毒品危
    害防制條例第8 條第6 項、行政院所訂定發布轉讓毒品加重
    其刑之數量標準第2 條第1 項第1 款規定，轉讓第一級毒品
    淨重5 公克以上者，加重其刑至二分之一，而本件被告轉讓
    毒品之數量不明，而公訴人亦未能舉證證明被告轉讓毒品之
    數量已逾上開加重其刑標準，因罪疑唯輕，自應為被告有利
    之認定，而認其轉讓毒品之數量並未逾應加重其刑之標準，
    附此敘明。
  (三)被告有如事實欄所述之前科及執行情形，有高等法院被告前
    案紀錄表附卷可憑，其受有期徒刑執行完畢後，5 年以內故
    意再犯本件有期徒刑以上之各罪，均為累犯，應各依刑法第
    47條第1 項加重其刑（惟死刑及無期徒刑不得加重）。
  (四)按犯第4 條至第8 條之罪於偵查及審判中均自白者，減輕其
    刑，毒品危害防制條例第17條第2 項固有明文。可知，須被
    告於「偵查『及』審判中均自白，」方可減輕其刑。從而，
    被告就事實欄一、(一)至(三)、(五)至(六)之犯行，迭於偵查及審判
    中自白犯罪，業如前述，應依毒品危害防制條例第17條第2
    項之規定，減輕其所犯各罪之刑。另被告就轉讓第一級毒品
    海洛因部分同時有加重、減輕事由，依刑法第71條第1 項規
    定先加後減。至事實欄一、(四)之犯行，被告雖於審理時自白
    其確實犯有該次販賣第一級毒品海洛因之犯行，然其於偵查
    中，並未坦承有該次犯行（見偵卷第169 頁），因此，尚不
    符合上開條文規定減刑之要件，自無從依毒品危害防制條例
    第17條第2 項規定予以減刑，併此敘明。
  (五)販賣第一級毒品罪之法定刑為「死刑或無期徒刑；處無期徒
    刑者，得併科新臺幣一千萬元以下罰金」，然同為販賣第一
    級毒品之人，其原因動機不一，犯罪情節未必盡同，或有大
    盤毒梟者，亦有中、小盤之分，甚或僅止於吸毒者友儕間為
    求互通有無之有償轉讓者亦有之，其販賣行為所造成危害社
    會之程度自屬有異，法律科處此類犯罪，所設之法定最低本
    刑相同，不可謂不重。於此情形，倘依其情狀處以較輕之有
    期徒刑，即足以懲儆，並可達防衛社會之目的者，自非不可
    依客觀之犯行與主觀之惡性二者加以考量其情狀，是否有可
    憫恕之處，適用刑法第59條規定酌量減輕其刑，期使個案裁
    判之量刑，能斟酌至當，符合比例原則。查被告於事實欄一
    、(一)至(五)販賣海洛因犯行之犯罪情節，當非大盤毒梟者可資
    等同併論，又被告前有因施用毒品經觀察、勒戒及判處徒刑
    之前科紀錄，有臺灣高等法院被告前案紀錄表可證，且其為
    警查獲時，也自其尿液中驗出「嗎啡及甲基安非他命陽性」
    反應（見本院卷(二)第27頁、第28頁），顯見其已深陷於毒癮
    中，不可自拔，復因家庭經濟狀況不佳，為謀求生活溫飽始
    起意販賣，其所得之利益不多，此較諸大量販賣毒品與不特
    定多數人施用，藉以牟取暴利之情並不相同，危害社會之程
    度亦有差別，犯罪所生之危害亦非甚重，凡此均足認被告犯
    罪情狀是有值得憫恕之處，若以毒品危害防制條例第4 條第
    1 項所規定之法定本刑而科處最輕本刑，依本件實際犯罪之
    情狀而言，仍嫌過重，顯屬情輕法重，有傷一般國民對於法
    律之情感，爰各依刑法第59條之規定，均酌減其刑，並就事
    實欄一、(一)至(三)、(五)及(六)之犯行，依刑法第70條規定遞減輕
    之。
  (六)量刑：
    1.「數罪併罰，分別宣告其罪之刑，依下列各款定其應執行
      者：五宣告多數有期徒刑者，於各刑中之最長期以上，各
      刑合併之刑期以下，定其刑期。但不得逾30年。」刑法第
      51條第5 款定有明文。又法律上屬於自由裁量事項，尚非
      概無法律性之拘束，在法律上有其外部界限及內部界限。
      前者法律之具體規定，使法院得以具體選擇為適當裁判，
      此為自由裁量之外部界限。後者法院為自由裁量時，應考
      量法律之目的，法律秩序之理念所在，此為自由裁量之內
      部界限。法院為裁判時，二者均不得有所踰越。在數罪併
      罰應定其應執行刑之案件，法院所為刑之酌定，固屬自由
      裁量事項，然對於法律之內、外部界限，仍均應受其拘束
      ，最高法院94年度臺非字第21號裁判要旨足供本案定刑之
      參考。
    2.又數罪併罰在定其應執行之刑之際，自應再為應執行之刑
      的決定，亦屬一種特別的量刑過程，其考量結果，並非單
      純表示一種數罪刑度的總和而已，而是再次對於同一行為
      人責任的檢視。相較刑法第57條定有科刑時應審酌的事項
      ，此項規定係對一般犯罪行為之裁量而言。而合併刑之宣
      告，則屬一種對犯罪人本身及所犯之各種犯罪的綜合判斷
      。申言之，定執行刑之宣告，並非在法定範圍之內自由裁
      定，應注意行為人從其犯數罪所反映的人格特性，及考量
      刑法目的相關刑事政策，妥為宣告。而刑法的功能中，除
      一般預防及特別預防之外，更重要的是，行為人再社會化
      及具體的社會保護作用，否則加諸過度之刑罰於被告，徒
      僅造成責任報應，去實現一個未知、抽象的正義。因此，
      是否為被告長期性監禁宣告的同時，應一併考量被告犯案
      情節對社會之衝擊，並注意此舉是否造成被告萌生絕望的
      心理影響，使得被告的人格遭受完全性地抹滅。換言之，
      必須考量刑罰手段的相當性，儘量選擇能使受刑人復歸合
      社會生活之刑罰方法。法官無法以所謂「治亂世用重典」
      之理由，加重刑罰以圖遏止歪風，不能過度強調所謂一般
      預防的刑罰目的。實則，就人性尊嚴及人權的思想而言，
      任何一個人均非他人的工具，以加重被告的刑罰作為達到
      阻嚇其他人犯罪的手段，被告已淪為教化社會大眾的工具
      ，喪失了作為一個人主體性，這均與我國刑事政策之立法
      有違。凡此即構成最高法院所揭示「內部界限」之意義。
    3.本院考量上情（包含前述酌減事由），且被告販賣第一級
      毒品海洛因之對象只有3 人（吳景照、陳豐安部分係合資
      並推由吳景照向被告購買，業經認定如前），該部分所得
      合計也只有5,000 元，並斟酌被告犯後坦承犯罪，已見悔
      改之意，兼衡檢察官、被告及辯護人對本案刑度之意見等
      一切情狀，分別量處如附表編號１至８所示之刑，再定其
      應執行之刑如主文所示。
  (七)沒收：
    1.扣案第一級毒品海洛因部分：
      毒品危害防制條例第18條第1 項前段規定，查獲之第一、
      二級毒品，不問屬於犯人與否，均沒收銷燬，此所稱「查
      獲之毒品」，係指被查獲而與本案有關之全部毒品而言（
      最高法院95年度臺上字第5304號判決意旨參照）。以營利
      為目的販入毒品，經多次販賣後，持有剩餘毒品被查獲，
      其各次販賣毒品行為，固應併合處罰。惟該持有剩餘毒品
      之低度行為，應僅為最後1 次販賣毒品之高度行為所吸收
      ，不另論罪。故就該查獲之剩餘毒品，祇能於最後1 次之
      販賣毒品罪宣告沒收銷燬，不得於各次販賣毒品罪均宣告
      沒收銷燬（最高法院98年度臺上字第738 號、97年度臺上
      字第3258號判決意旨參照）。經查，扣案之海洛因22包（
      合計淨重1.87公克，驗餘淨重1.83公克，空包裝總重6.16
      公克，純度14.13%，純質淨重0.26公克），屬被告所有未
      及賣出之毒品，業經敘明在前，應依毒品危害防制條例第
      18條第1 項前段之規定，於被告所犯最後1 次販賣第一級
      毒品罪項下宣告沒收銷燬。至於鑑驗耗損部分，既已滅失
      不存在，自無庸併予宣告沒收。又包裝毒品之外包裝袋，
      既經包裝過毒品，自有可能沾染物理上無法析離之微量毒
      品粉末，此為本院職務上已知之事實（最高法院95年度臺
      上字第3739、第7354號、98年度臺上字第7509號、99年度
      臺上字第2476號判決意旨參照），故應將該外包裝袋整體
      視為毒品，併依上述規定諭知沒收銷燬。
    2.販賣毒品所得部分：
      毒品危害防制條例第19條第1 項規定，係採義務沒收主義
      ，故販賣毒品所得之金錢，如能認定確係販賣毒品所得之
      款項，均應宣告沒收，不以當場搜獲扣押者為限，但因其
      並無「不問屬於犯人與否，沒收之」之特別規定，仍以沒
      收物屬於犯人所有者為限，始得依該規定予以沒收。而上
      開規定所稱「追徵其價額」者，必限於所沒收之物為金錢
      以外之其他財物而無法沒收時，始應追徵其價額，使其繳
      納與原物相當之價額。如所得財物為金錢而無法沒收時，
      應以其財產抵償之，而不發生追徵價額之問題（最高法院
      93年度臺上字第1218號、第2670號、第2743號號判決要旨
      參照）。準此，被告販賣毒品所得5,000 元部分，縱未扣
      案，仍應沒收，如全部或一部不能沒收時，以其財產抵償
      。
    3.本件聯繫販賣、轉讓毒品之行動電話及晶片卡部分：
      (1)未扣案之本案行動電話，雖係被告持以聯絡販賣毒品所
        用之工具，且為被告所有，但已經被告丟棄而滅失，業
        據被告供認在卷（見聲羈卷第11頁反面；本院卷(一)第61
        頁反面、本院卷(二)242 頁），為免日後執行困難，爰不
        予諭知沒收。另搭配本案行動電話使用之門號00000000
        00號晶片卡，並非被告所申設，有該門號行動電話門號
        查詢資料為證（見聲搜卷第78頁），足認該晶片卡並非
        被告所有，不予宣告沒收。
      (2)未扣案之搭配門號0000000000號晶片卡之不詳廠牌行動
        電話，雖為被告持以聯絡販賣毒品所用之工具，然卷內
        尚無證據足供認定係屬被告所有；另搭配前開行動電話
        使用之門號0000000000號晶片卡，被告並非申請名義人
        ，有該門號行動電話門號查詢資料在卷可佐（見本院卷
        (二)第154 頁、第155 頁），均不予宣告沒收。
    4.按沒收係屬從刑，倘無主刑，即無所附麗。案內扣押之贓
      證物品，縱屬違禁物，既與判決所認定之犯罪無關，即不
      能於該犯罪諭知之主刑項下，併予宣告沒收無關之違禁物
      ，至檢察官應否以另案聲請單獨宣告沒收，要屬另外問題
      ，不容混淆（最高法院97年度臺非字第582 號判決要旨參
      照）。雖本案於被告住處扣得甲基安非他命11包（毛重2.
      66公克，起訴書誤載為4.51公克），然並無證據證明與本
      件販賣、轉讓海洛因有何關聯存在，自應由檢察官另為適
      法之處理。
    5.其餘於被告住處扣得之未含法定毒品成分之粉末1 包（見
      本院卷(一)第237 頁）、現金7,000 元、注射針筒11支、止
      血帶1 條、甲基安非他命吸食器2 組、甲基安非他命吸食
      器塑膠鏟管3 支、甲基安非他命吸食玻璃球2 顆、塑膠鏟
      管4 支、紅邊分裝袋2 包、塑膠盒1 個及行動電話6 支（
      分別為NOKIA 、AMOI、SO NY ERRISSON、HAIER 、UFIT、
      UTEC廠牌），均無法證明與本件販賣、轉讓海洛因之犯行
      有何關聯存在，故均不予宣告沒收，附此說明。
貳、不另為無罪諭知部分：
一、公訴意旨另以：除前述認定有罪之部分外，被告另基於販賣
    海洛因以營利之犯意，分別為下述(一)至(三)所示之犯行；又基
    於無償轉讓海洛因之犯意，為下述(四)所示之犯行，而認被告
    上開部分亦涉犯毒品危害防制條例第4 條第1 項、第8 條第
    1 項之販賣、轉讓第一級毒品罪嫌：
  (一)於99年2 月16日、同年2 月17日、同年2 月18日上午8 時許
    ，葛承先直接前往被告吳新安前揭住處，各向被告購買海洛
    因1 包（0.2 公克），並各交付現金1,000 元（詳如附表三
    編號1.至3.所示）。
  (二)於99年5 月7 日下午6 時許，林國棟直接前往被告前揭住處
    ，向被告購買海洛因1 包，並交付現金500 元（詳如附表三
    編號4.所示）。
  (三)於98年12月至99年1 月19日（林宜豊羈押在臺灣臺中看守所
    之日）前，林宜豊直接前往被告前揭住處，向被告購買海洛
    因1 包，並交付現金1,000 元，前後共3 次（詳如附表三編
    號5.所示）。
  (四)於99年2 月10日凌晨2 時30分許，吳新安在洪錦華前揭住處
    附近，無償轉讓海洛因1 包與洪錦華施用（詳如附表三編號
    6.所示）。
二、按犯罪事實應依證據認定之，無證據不得認定犯罪事實。被
    告或共犯之自白，不得作為有罪判決之唯一證據，仍應調查
    其他必要之證據，以察其是否與事實相符，刑事訴訟法第15
    4 條第2 項、第156 條第2 項定有明文。又同法第156 條第
    2 項規定之補強證據，指除該被告自白本身外，其他足資以
    證明自白之犯罪事實確具有相當程度真實性之證據而言。然
    所補強者，並不以事實之全部為必要，只須因補強證據與自
    白之相互利用，足使犯罪事實獲得相當之確信者，始足當之
    （最高法院74年臺覆字第10號判例參照）。另犯施用毒品罪
    者，供出毒品來源，因而破獲者，得減輕其刑，毒品危害防
    制條例第17條定有明文。故為防範其為圖減輕刑責而就毒品
    來源為不實之供述，其供述之真實性自有合理之懷疑，自須
    以補強證據擔保施用毒品者供述之真實性，始得作為判斷之
    依據。因而，事實審法院必須調查其他證據以為補強，使其
    證明力達於一般人均不致有所懷疑而得確信其為真實之程度
    ，始得據為對他人不利之認定（最高法院98年度臺上字第23
    68號、99年度臺上字第5982號判決意旨參照）。
三、檢察官認被告涉有前揭犯行，無非以被告在警詢、檢察官面
    前之自白及證人葛承先、林國棟、林宜豊及洪錦華之證述（
    見偵卷第39頁至第42頁、第44頁至第46頁、第71頁至第73頁
    、第79頁至第80頁、第99頁至第103 頁、第112 頁至第113
    頁、第174 頁至第180 頁、第189 頁至第191 頁）為其主要
    論據。
四、惟查：
  (一)檢察官就上開被訴事實一、(一)至(三)之犯行，並未提出通訊監
    察譯文以供參佐，僅有證人單一指訴，並無其他補強證據可
    證證人證述為真，但考量人之記憶能力有其侷限性，對所發
    生或經歷的事實，按理會因時間的經過而日益糢糊或淡忘，
    甚至有錯誤倒置的情況發生，亦屬可能，尤其是施用毒品之
    行為人，因施用成癮而需經常購買毒品，若無通訊監察譯文
    供證人回想該次交易毒品之細節，實難僅憑個人記憶即可明
    確指出購買毒品之次數及各次交易之金額、數量及地點，再
    佐以購買毒品之行為人，其向販毒之人購買毒品時，多半只
    在意何時可以拿到毒品施用，有時更剛好毒癮發作，思路不
    甚清楚，故其對購買毒品次數、金額、數量之記憶，有時甚
    為模糊，需透過其他證據（如日記帳冊、通訊監察譯文或通
    聯紀錄等）輔助其回想，作出切合真實之證述。此亦由證人
    葛承先於偵查中證稱：其會記得向被告購買的時間為99年2
    月16日、2 月17日、2 月18日這3 天，是因為剛好是大年初
    2 、初3 、初4 等語，然查99年2 月16日、17日、18日，是
    農曆初3 、初4 、初5 ，有中華民國99年政府機關辦公日曆
    表影本1 紙（見本院卷(三)第52頁）附卷可佐，足徵證人在無
    譯文或其他補強證據等資料供其回想、辨認，則其能否完整
    、清楚的記得每次毒品交易的細節，尚非無疑。
  (二)被告固就上開被訴事實一、(一)至(三)之犯行，迭於本院準備程
    序、本院審理時表示認罪（見本院卷(一)第61頁及第61頁反面
    、卷(一)第127 頁反面、卷(二)第12頁反面），惟細究被告於偵
    查中供稱：太久了、其不記得、沒有印象，只要他們（即購
    毒者）有說的，其都承認等語（見偵卷第203 頁），復於本
    院準備程序中表示：只要有人指認，其就承認等語（見本院
    (一)第62頁），顯見被告前開認罪表示，係就檢察官起訴之犯
    罪事實為概括認罪，但查上開被訴事實一、(一)至(三)所指之犯
    行，均無譯文或其他補強證據供其回想，則被告在販賣時間
    、地點、數量及金額不甚明確的情形下，為求獲致減刑之機
    會而通盤加以承認的可能性極高，此時，被告自白的真實性
    即非無疑。
  (三)再徵諸刑事訴訟法第156 條第2 項揭示被告之自白不得作為
    有罪判決唯一依據之原則，其所追求的目的，就是被告之自
    白可能存在錯誤，未必與事實相符，因此必須調查其他證據
    予以補強，審視被告自白之正確性；此外，也是要避免偵查
    機關簡略必要之採證，久而久之，為求破案迅速，執法機關
    漸為惰怠，以無法再為調查作藉口，未作進一步之查證，產
    生冒名頂替、不法取供之流弊。從而，尚難僅以葛承先、林
    國棟及林宜豊之單一證述，據以認定被告有前揭被訴事實一
    、(一)至(三)之犯行。
  (四)另被告就前揭被訴事實一、(四)之犯行，證人洪錦華於警詢時
    證稱：99年2 月10日凌晨2 時33分11秒之通訊監察譯文內容
    ，是其身體不舒服，才向被告拜託他請，99年2 月10日凌晨
    2 時54分許之通訊監察譯文內容，是被告請其海洛因2 小包
    等語（見偵卷第100 頁至第101 頁）；復於偵查中結稱：（
    問：第一次在2 月10日凌晨2 時30分許，被告請你施用毒品
    ？）監聽內容其看過很多，如果回答有就是有等語（見偵卷
    第113 頁）。證人洪錦華對檢察官詢問以「監聽內容我看過
    很多，如果口答有就是有」此種含糊籠統的答話方式帶過，
    致使檢察官誤以為被告有於99年2 月10日凌晨2 時33分11秒
    通話後即轉讓1 包海洛因與證人洪錦華，然查證人洪錦華於
    警詢時僅陳稱「拜託他（即被告）請」，並未證述該次聯絡
    被告有轉讓第一級毒品海洛因1 小包之事實，再佐以被告於
    本院審理時供稱：99年2 月10日2 時33分許，這次沒有拿海
    洛因給洪錦華，是因為霧太濃，之後霧散了，其才拿2 包毒
    品放在洪錦華住處旁橋邊，是99年2 月10日2 時54分這次等
    語（見本院卷(二)第241 頁至第241 頁反面），亦有通聯譯文
    在卷可供參佐（見偵卷第100 頁至第101 頁），顯見被告於
    99年2 月10日2 時33分許與證人洪錦華聯絡時，僅就轉讓毒
    品事宜有所商討，並未轉讓海洛因1 包與洪錦華等情至為明
    確，益徵起訴檢察官單憑證人洪錦華前開證述，遽認被告有
    轉讓第一級毒品海洛因1 小包之事實，尚有誤會。
五、綜上所述，檢察官指訴被告前揭被訴事實一、(一)至(四)之犯行
    是否確與事實相符，仍有合理懷疑存在，被告之自白也無法
    與證人證詞互相補強，使犯罪事實獲得確信。此外，復查無
    其他積極證據足資證明被告有涉犯販賣或轉讓第一級毒品海
    洛因罪嫌，被告此部分犯罪自屬不能證明，參照前開法條及
    說明，本應為被告此部分無罪之諭知。然因公訴人認被告此
    部分犯行，與上開論罪科刑部分或為同一事實，或具有接續
    犯之實質上一罪關係（見本院卷(二)第218 頁、卷(三)第51頁）
    ，爰就此被訴部分均不另為無罪之諭知，併此敘明。
六、按法院不得就未經起訴之犯罪審判，刑事訴訟法第268 條定
    有明文。犯罪事實是否已起訴，應以檢察官起訴書犯罪事實
    欄記載為準，苟起訴書犯罪事實欄未記載之犯罪事實，不得
    認為已起訴，除與起訴論罪部分有單純一罪或裁判上一罪之
    關係，為起訴效力所及，應併予審判者外，未經起訴之犯罪
    事實不得予以審判，否則，即有未受請求之事項予以判決之
    違法（最高法院96年度臺上字第5108號判決意旨參照）。經
    查，被告雖於本院審理時供承：其於99年2 月10日下午5 時
    31分至5 時45分這3 通電話，有拿1 包海洛因給洪錦華等語
    （見本院卷(二)第241 頁至第241 頁反面），然此部分犯行並
    非起訴範圍，且與起訴部分無單純一罪或裁判上一罪之關係
    ，基於不告不理原則，本院自無從審酌，附此敘明。
、應適用之法律：
  (一)刑事訴訟法第299 條第1 項前段。
  (二)毒品危害防制條例第4 條第1 項、第8 條第1 項、第17條第
    2 項、第18條第1 項前段、第19條第1 項。
  (三)刑法第11條、第47條第1 項、第59條、第51條第5 款。
本案經檢察官陳詠薇到庭執行職務。
中    華    民    國    99    年    11    月    11    日
                  刑事第七庭  審判長法  官  許佩如
                                    法  官  王紹銘
                                    法  官  鍾世芬
以上正本證明與原本無異。
如不服本判決，應於收受本判決後10日內向本院提出上訴書狀，
並應敘述具體理由。如未敘述上訴理由者，應於上訴期間屆滿後
20日內向本院補提理由書狀（均須按他造當事人之人數附繕本）
「切勿逕送上級法院」。
                                    書記官  王雪招
中    華    民    國    99    年    11    月    11    日
附錄本案論罪科刑法條：
毒品危害防制條例第4 條第1 項
製造、運輸、販賣第一級毒品者，處死刑或無期徒刑；處無期徒
刑者，得併科新臺幣2,000 萬元以下罰金。
毒品危害防制條例第8 條第1 項
轉讓第一級毒品者，處1 年以上7 年以下有期徒刑，得併科新臺
幣100 萬元以下罰金。
【附表一：被告論罪科刑部分】
┌──┬───────┬───────┬────────────────────┐
│編號│ 犯 罪 事 實  │ 所 犯 法 條  │     罪   名   及   宣   告   刑        │
├──┼───────┼───────┼────────────────────┤
│ １ │事實欄一(一)所載│毒品危害防制條│吳新安販賣第一級毒品，累犯，處有期徒刑柒│
│    │販賣海洛因與蔡│例第4 條第1 項│年拾壹月。未扣案之販賣毒品所得新臺幣壹仟│
│    │宇家之犯行    │              │伍佰元沒收，如全部或一部不能沒收時，以其│
│    │              │              │財產抵償。                              │
├──┼───────┼───────┼────────────────────┤
│ ２ │事實欄一(二)所載│毒品危害防制條│吳新安販賣第一級毒品，累犯，處有期徒刑柒│
│    │販賣海洛因與李│例第4 條第1 項│年拾月。未扣案之販賣毒品所得新臺幣伍佰元│
│    │一郎之犯行    │              │沒收，如全部或一部不能沒收時，以其財產抵│
│    │              │              │償。                                    │
├──┼───────┼───────┼────────────────────┤
│ ３ │事實欄一(三)所載│毒品危害防制條│吳新安販賣第一級毒品，累犯，處有期徒刑柒│
│    │販賣海洛因與李│例第4 條第1 項│年拾月。未扣案之販賣毒品所得新臺幣伍佰元│
│    │一郎之犯行    │              │沒收，如全部或一部不能沒收時，以其財產抵│
│    │              │              │償。                                    │
├──┼───────┼───────┼────────────────────┤
│ ４ │事實欄一(四)所載│毒品危害防制條│吳新安販賣第一級毒品，累犯，處有期徒刑拾│
│    │販賣海洛因與吳│例第4 條第1 項│伍年貳月。未扣案之販賣毒品所得新臺幣壹仟│
│    │景照、陳豐安之│              │元沒收，如全部或一部不能沒收時，以其財產│
│    │犯行          │              │抵償。                                  │
├──┼───────┼───────┼────────────────────┤
│ ５ │事實欄一(五)所載│毒品危害防制條│吳新安販賣第一級毒品，累犯，處有期徒刑柒│
│    │販賣海洛因與吳│例第4 條第1 項│年拾壹月。扣案之第一級毒品海洛因貳拾貳包│
│    │景照、陳豐安之│              │（合計驗餘淨重壹點捌公克，含包裝袋貳拾│
│    │犯行          │              │貳只）沒收銷燬。未扣案之販賣毒品所得新臺│
│    │              │              │幣壹仟伍佰元沒收，如全部或一部不能沒收時│
│    │              │              │，以其財產抵償。                        │
├──┼───────┼───────┼────────────────────┤
│ ６ │事實欄一(六)所載│毒品危害防制條│吳新安轉讓第一級毒品，累犯，處有期徒刑捌│
│    │轉讓海洛因與洪│例第8 條第1 項│月。                                    │
│    │錦華之犯行    │              │                                        │
├──┼───────┼───────┼────────────────────┤
│ ７ │事實欄一(七)所載│毒品危害防制條│吳新安轉讓第一級毒品，累犯，處有期徒刑捌│
│    │轉讓海洛因與洪│例第8 條第1 項│月。                                    │
│    │錦華之犯行    │              │                                        │
├──┼───────┼───────┼────────────────────┤
│ ８ │事實欄一(八)所載│毒品危害防制條│吳新安轉讓第一級毒品，累犯，處有期徒刑捌│
│    │轉讓海洛因與林│例第8 條第1 項│月。                                    │
│    │城安之犯行    │              │                                        │
└──┴───────┴───────┴────────────────────┘
【附表二：本案通訊監察譯文一覽表】
┌──┬──────┬───────────────────┬─────────┐
│編號│時      間  │通  訊  監  察  譯  文  內  容        │備      考        │
├──┼──────┼───────────────────┼─────────┤
│1.  │99年3 月13日│A ：0000-000000 （吳新安）            │佐證犯罪事實一、│
│    │20時59分35秒│B ：0000-000000 （蔡宇家）            │  (一)。            │
│    │            │                                      │通訊監察譯文出處│
│    │            │B ：你知道我是誰嗎？                  │  ：偵卷第49至50頁│
│    │            │A ：誰？                              │  。              │
│    │            │B ：現在要叫「小姐」，咁有法度？      │                  │
│    │            │A ：哈？                              │                  │
│    │            │B ：現在要叫！方便嗎？                │                  │
│    │            │A ：有啦！                            │                  │
│    │            │B ：你可以跟我去橋頭嗎？              │                  │
│    │            │A ：橋頭喔？                          │                  │
│    │            │B ：哈！有人叫「工半」（疑買毒品1500  │                  │
│    │            │    元之意）啊工作趕一趕！按ㄋ啦！    │                  │
│    │            │A ：在後番寮橋ㄝ，好瞴?               │                  │
│    │            │B ：後番寮橋ㄝ..                      │                  │
│    │            │A ：後番寮橋ㄝ過..那個..中山..許厝寮。│                  │
│    │            │B：中山許厝寮A ：中山許厝寮那個...... │                  │
│    │            │7-11那！                              │                  │
│    │            │B ：呼..我知我知！                    │                  │
│    │            │A ：好啊B ：我現在出發喔。            │                  │
│    │            │A ：呼好好。                          │                  │
│    ├──────┼───────────────────┤                  │
│    │99年3 月13日│A ：0000-000000 （吳新安）            │                  │
│    │21時9 分51秒│B ：0000-000000 （蔡宇家）            │                  │
│    │            │                                      │                  │
│    │            │A ：喂B ：我到7-11囉ㄋ！              │                  │
│    │            │A ：好啊！我快到了，我到了B ：緊咧喔！│                  │
│    │            │呼。                                  │                  │
│    │            │A ：好好。                            │                  │
├──┼──────┼───────────────────┼─────────┤
│ 2. │99年3 月14日│A ：0000-000000 （吳新安）            │佐證犯罪事實一、│
│    │23時20分27秒│B ：0000-000000 （李一郎）            │  (二)。            │
│    │            │                                      │通訊監察譯文出處│
│    │            │B ：有無水果較甜的？                  │  ：偵卷第61頁。  │
│    │            │A ：沒有甜。                          │                  │
│    │            │B ：我明天慘了，要如何工作..          │                  │
│    │            │A ：明早我幫你調B ：透早我怕來不及。  │                  │
│    │            │A ：ㄝ啦B ：我現在拿500 元去找你買水果│                  │
│    │            │啦！弄會甜的A ：會啦。                │                  │
├──┼──────┼───────────────────┼─────────┤
│ 3. │99年3 月15日│A ：0000-000000 （吳新安）            │佐證犯罪事實一、│
│    │11時45分43秒│B ：0000-000000 （李一郎）            │  (三)。            │
│    │            │                                      │通訊監察譯文出處│
│    │            │B在A 家外面，A 載人去四湖。           │  ：偵卷第62頁。  │
├──┼──────┼───────────────────┼─────────┤
│ 4. │99年2 月10日│A ：0000-000000 （吳新安）            │佐證犯罪事實一、│
│    │2 時33分11秒│B ：0000-000000 （洪錦華）            │  (六)。            │
│    │            │                                      │通訊監察譯文出處│
│    │            │聊天..A 告知B 有何人拿藥過來..八一再洗│  ：偵卷第100 頁、│
│    │            │八一..B 要求A 拿藥過..A 稱霧太濃。    │  第101 頁。      │
│    ├──────┼───────────────────┤                  │
│    │99年2 月10日│A ：0000-000000 （吳新安）            │                  │
│    │2 時54分32秒│B ：0000-000000 （洪錦華）            │                  │
│    │            │                                      │                  │
│    │            │A ：有沒有B ：有A ：2 包咧B ：好。    │                  │
├──┼──────┼───────────────────┼─────────┤
│ 5. │99年2 月11日│A ：0000-000000 （吳新安）            │佐證犯罪事實一、│
│    │2 時10分15秒│B ：0000-000000 （洪錦華）            │  (七)。            │
│    │            │                                      │通訊監察譯文出處│
│    │            │聊天..B 問A 要不要拿過來..B 毒癮犯了..│  ：偵卷第101 頁。│
│    │            │A 要拿過去。                          │                  │
│    ├──────┼───────────────────┤                  │
│    │99年2 月11日│A ：0000-000000 （吳新安）            │                  │
│    │2 時23分56秒│B ：0000-000000 （洪錦華）            │                  │
│    │            │                                      │                  │
│    │            │A 告知B 掉到橋邊，東西包在蕃石榴裡面用│                  │
│    │            │毛巾包著。                            │                  │
│    ├──────┼───────────────────┤                  │
│    │99年2 月11日│A ：0000-000000 （吳新安）            │                  │
│    │2 時31分32秒│B ：0000-000000 （洪錦華）            │                  │
│    │            │                                      │                  │
│    │            │B 在茫了在搖了..A 要B 不要1 次用完..。│                  │
├──┼──────┼───────────────────┼─────────┤
│ 6. │99年2 月9 日│A ：0000-000000 （吳新安）            │佐證犯罪事實一、│
│    │17時21分48秒│B ：0000-000000 （男）                │  (八)。            │
│    │            │                                      │通訊監察譯文出處│
│    │            │A 告知B 剛剛被台西搜過。              │  ：偵卷第117 頁。│
│    │            │A ：我要拿那1 支來你家給你，你們不在家│                  │
│    │            │。                                    │                  │
│    │            │B ：拿給少年仔A ：不在，我回來在半路了│                  │
│    │            │，你再過來拿。                        │                  │
│    │            │B ：好。                              │                  │
└──┴──────┴───────────────────┴─────────┘
【附表三：起訴書附表 】
 ┌──┬──────┬───────┬─────────┬────┬─────┐
 │編號│  交易時間  │   交易地點   │     交易方式     │交易價格│   備註   │
 │    │            │              │                  │(新臺幣)│          │
 ├──┼──────┼───────┼─────────┼────┼─────┤
 │ 1. │99年2 月16日│雲林縣臺西鄉蚊│葛承先直接前往吳新│1,000 元│即起訴書附│
 │    │8 時許。    │港村蚊港70號吳│安住處，向吳新安購│。      │表A 之1 編│
 │    │            │新安住處。    │買海洛因1 包（0.2 │        │號1。     │
 │    │            │              │公克），並交付現金│        │          │
 │    │            │              │。                │        │          │
 ├──┼──────┼───────┼─────────┼────┼─────┤
 │ 2. │99年2 月17日│雲林縣臺西鄉蚊│葛承先直接前往吳新│1,000 元│即起訴書附│
 │    │8 時許。    │港村蚊港70號吳│安住處，向吳新安購│。      │表A 之1 編│
 │    │            │新安住處。    │買海洛因1 包（0.2 │        │號2。     │
 │    │            │              │公克），並交付現金│        │          │
 │    │            │              │。                │        │          │
 ├──┼──────┼───────┼─────────┼────┼─────┤
 │ 3. │99年2 月18日│雲林縣臺西鄉蚊│葛承先直接前往吳新│1,000 元│即起訴書附│
 │    │8 時許。    │港村蚊港70號吳│安住處，向吳新安購│。      │表A 之1 編│
 │    │            │新安住處。    │買海洛因1 包（0.2 │        │號3。     │
 │    │            │              │公克），並交付現金│        │          │
 │    │            │              │。                │        │          │
 ├──┼──────┼───────┼─────────┼────┼─────┤
 │ 4. │99年5 月7 日│雲林縣臺西鄉蚊│林國棟直接前往吳新│500 元。│即起訴書附│
 │    │18時許。    │港村蚊港70號吳│安住處，向吳新安購│        │表A 之4 編│
 │    │            │新安住處。    │買海洛因1 包，並交│        │號1。     │
 │    │            │              │付現金。          │        │          │
 ├──┼──────┼───────┼─────────┼────┼─────┤
 │ 5. │98年12月至99│雲林縣臺西鄉蚊│林宜豊直接前往吳新│每次均購│即起訴書附│
 │    │年1 月19日（│港村蚊港70號吳│安住處，向吳新安購│買1,000 │表A 之6 編│
 │    │林宜豊羈押在│新安住處。    │買海洛因1 包，並交│元。    │號1（3次）│
 │    │臺中看守所之│              │付現金，前後共3 次│        │。        │
 │    │日）。      │              │。                │        │          │
 ├──┼──────┼───────┼─────────┼────┼─────┤
 │ 6. │99年2月10日 │麥寮鄉海豐村建│吳新安無償轉讓海洛│0 元。  │即起訴書附│
 │    │2 時30分許。│興新村14號洪錦│因1 包予洪錦華施用│        │表A 之7 編│
 │    │            │華住處附近。  │。                │        │號1。     │
 └──┴──────┴───────┴─────────┴────┴─────┘

司法院資訊處製作；財團法人民間司法改革基金會備份。
